臺灣嘉義地方法院刑事判決　　　　　　　100年度易字第622號
公　訴　人　臺灣嘉義地方法院檢察署檢察官
被　　　告　翁雅卉
上列被告因竊盜案件，經檢察官提起公訴（100年度偵緝字第315
號），本院判決如下：
    主  文
翁雅卉竊盜，處拘役貳拾日，如易科罰金，以新臺幣壹仟元折算
壹日。
    犯罪事實
一、翁雅卉意圖為自己不法所有，基於竊盜之犯意，於民國100
    年5 月16日15時30分許，在嘉義市○區○○路241 號統一超
    商新嘉友門市店內，選購蜜妮牌卸妝棉、沙威隆牌濕紙巾及
    旺仔牌小饅頭等商品後，即趁店員不注意之際，竊取店內由
    店長葉弓瑞管理之價值新臺幣（下同）89元之Maybelline廠
    牌BB霜1  盒，得手後放入其所攜背包內，再持前已選購之3
    樣商品前往櫃臺結帳（金額總計100 元）後離去。嗣葉弓瑞
    則於當晚11時許，清點物品後發現短少，調閱店內監視錄影
    畫面並即報警，經警循線查獲。
二、案經葉弓瑞訴由嘉義市政府警察局第一分局報告臺灣嘉義地
    方法院檢察署檢察官偵查起訴。
    理  由
一、按本件被告所涉犯者為刑法第320條第1項法定刑為「五年以
    下有期徒刑、拘役或五百元以下罰金」之竊盜罪，非死刑、
    無期徒刑、最輕本刑為3 年以上有期徒刑之罪或高等法院管
    轄第一審案件。本院行準備程序中，被告就被訴事實為有罪
    之陳述，經告知簡式審判程序之旨，並聽取檢察官及被告之
    意見後，本院爰依刑事訴訟法第273 條之1 第1 項裁定由受
    命法官獨任進行簡式審判程序。是本件簡式審判程序之證據
    調查依刑事訴訟法第273  條之2 規定不受同法第159 條第1
    項、第161  條之2 、第161 條之3 、第163 條之1 及第164
    條至第170 條規定之限制，合先敘明。
二、上揭犯罪事實，業據被告翁雅卉於本院審理時坦承不諱（見
    本院卷100 年11月11日審判筆錄），核與告訴人葉弓瑞於警
    詢時之指述情節大致相符（見警卷第6 至8 頁），並有被害
    報告單、贓物認領保管單、監視器錄影畫面翻拍照片3 張、
    贓物照片1 張、被告當時結帳之統一發票影本1 張（見警卷
    第9 至13頁、本院卷第20頁）等附卷可佐，足認被告上開任
    意性自白與事實相符，本件事證明確，被告竊盜犯行堪予認
    定，應依法論科。
三、被告雖前於警詢及偵查中否認犯行，辯稱該BB霜係無意間滑
    落其所攜提袋內云云。然被告自承其有意購買BB霜，挑選時
    間甚久，且是最後始挑選BB霜等情無訛（見本院100 年11月
    11日準備程序筆錄），則被告是次挑選之商品種類、數量、
    大小，顯非雜多，可予清楚辨識，其於最後選購BB霜結束，
    旋即走往櫃檯結帳，竟未發現本欲購買之BB霜已不見蹤影，
    且無任何找尋BB霜之舉動，自非尋常。況被告所結帳3 樣商
    品單價均不若該瓶BB霜單價為高，此有被告結帳商品之統一
    發票可查，衡情，被告所挑選之4 樣商品，總價已達189 元
    ，被告結帳時卻僅剩3 樣商品，僅結帳100 元，被告對此竟
    毫不起疑，顯見倘非有意竊取該瓶價值89元之BB霜，實難合
    理解釋上情。是被告竊取犯意甚明，其前所辯，核係畏罪卸
    責之詞，難以採信，附此敘明。
四、核被告翁雅卉所為，係犯刑法第320 條第1 項之竊盜罪。爰
    審酌被告前曾犯詐欺、毀損、侵占等案件，皆經法院判刑確
    定，有臺灣高等法院被告前案紀錄表在卷可循，足見素行非
    佳，又被告正值青年，本應透過正當途徑獲取財物，竟貪圖
    小利，竊取他人商品，欠缺尊重他人所有權之觀念，犯罪動
    機、手段均不足取，另衡以被告犯後多次否認犯行，終始於
    審理中坦承所犯，然迄今仍未與被害人達成和解，態度難稱
    良好，惟念其所竊得商品已據被害人領回，犯罪所生損害尚
    屬輕微暨其國中畢業之智識程度，已離婚，有未成年子女2
    名，各2 歲、8 歲，母親中風，皆需其扶養，目前從事服務
    業，收入每月3 至4 萬元之生活狀況等一切情狀，量處如主
    文所示之刑，並諭知易科罰金之折算標準。
據上論斷，應依刑事訴訟法第299 條第1 項前段、刑法第320 條
第1 項、第41條第1 項前段，刑法施行法第1 條之1 第1 項、第
2項前段，判決如主文。
本案經檢察官邱美英到庭執行職務
中    華    民    國   100    年    11    月    25    日
                  刑事第六庭    法  官  陳嘉臨
以上正本證明與原本無異。
如不服本判決應於收受判決後10日內向本院提出上訴書狀，並應
敘述具體理由；其未敘述上訴理由者，應於上訴期間屆滿後20日
內向本院補提理由書（均須按他造當事人之人數附繕本）「切勿
逕送上級法院」。告訴人或被害人如對於本判決不服者，應具備
理由請求檢察官上訴，其上訴期間之計算係以檢察官收受判決正
本之日期為準。
中    華    民    國   100    年    11    月    25    日
                                書記官  黃郁萍
附錄法條：
中華民國刑法第320條
（普通竊盜罪、竊佔罪）
意圖為自己或第三人不法之所有，而竊取他人之動產者，為竊盜
罪，處5  年以下有期徒刑、拘役或 5 百元以下罰金。
意圖為自己或第三人不法之利益，而竊佔他人之不動產者，依前
項之規定處斷。
前二項之未遂犯罰之。